【裁判字號】    95,裁,1304
【裁判日期】    950622
【裁判案由】    商標異議
【裁判全文】
最  高  行  政  法  院  裁  定
                                     95年度裁字第01304號
上  訴  人  美商‧金百利克拉克股份有限公司
代  表  人  梅麗沙‧Ａ‧普茲爾
訴訟代理人  黃靜嘉 律師
被 上訴 人  經濟部智慧財產局
代  表  人  蔡練生
參  加  人  甲○○
上列當事人間因商標異議事件，上訴人對於中華民國93年10月27
日臺北高等行政法院92年度訴字第4341號判決，提起上訴，本院
裁定如下：
    主  文
上訴駁回。
上訴審訴訟費用由上訴人負擔。
    理  由
一、按對於高等行政法院判決之上訴，非以其違背法令為理由，
    不得為之，行政訴訟法第242條定有明文。同法第243條第1
    項規定，判決不適用法規或適用不當者，為違背法令；而判
    決有第243條第2項所列各款情形之一者，其判決當然違背法
    令。又提起上訴，應以上訴狀表明上訴理由並應添具關於上
    訴理由之必要證據，復為同法第244條第1項第4款及第2項所
    明定。準此，當事人提起上訴，如以原審判決有行政訴訟法
    第243條第1項不適用法規或適用法規不當為理由時，其上訴
    狀或理由書應有具體之指摘，並揭示該法規之條項或其內容
    ；如以原審判決有第243條第2項所列各款情形之當然違背法
    令為理由時，其上訴狀應揭示合於該款之事實。上訴狀或理
    由書如未依此項方法表明，或其所表明者，顯與上開法條規
    定之情形不相合時，即難認為已對高等行政法院判決之違背
    法令有具體之指摘，其上訴自難認為合法。又認定事實與證
    據取捨，乃事實審法院之職權，苟其事實之認定及證據之取
    捨，並不違背經驗法則與論理法則，即不容任意指摘為違法
    ，而執為上訴本院之理由。
二、上訴意旨略謂：查被異議商標「Kimberly金柏莉及圖」（註
    冊號數：947527）係由「Kimberly」及「金柏莉」2個字群
    所組成，其中「Kimberly」部分與據以異議之「Kimberly」
    （註冊號數：605104）及「Kimberly-Clark」（註冊號數：
    670013、885845、896592）商標之外文相同，而「金柏莉」
    部分，則與據以異議之「金百利」（註冊號數：886844、90
    8936）及「金百利可麗潔」（註冊號數：812063）外觀相似
    ，讀音雷同，異時異地就主要部分觀察，難謂無致消費者發
    生混淆誤認之虞，故兩者應屬商標法第37條第7款之近似商
    標。又被異議人前曾以「Kimberly金百利」商標指定使用於
    商標法施行細則第49條第3類之乳液、香水等商品申請註冊
    ，經上訴人向被上訴人提出商標異議之申請，該機關審定為
    「異議成立」之處分，且該商標之撤銷業已確定，故可知被
    異議商標「Kimberly金柏莉及圖」商標，乃被異議人為規避
    與上訴人「Kimberly-Clark」及「金百利」商標之近似所設
    計之仿冒商標；然原審對此一事實完全未予審究，於法實有
    未洽。再者，上訴人所生產之紙製產品聞名於世，行銷世界
    各國數十年，在臺灣亦係行銷多年，堪稱夙著盛譽。故被異
    議人以近似於據以異議商標作為系爭審定商標圖樣，復指定
    使用於第3類化妝品及其他類似美容用品，一般消費者購買
    時難謂無對其商品發生混淆誤認，而致公眾誤信之虞。況退
    步言，著名商標之保護，並不以相同或近似之商品為限，而
    「Kimberly」、「金百利」商標均為我國著名之商標，故縱
    系爭商標使用之商品被認定與上訴人之商品非屬類似，系爭
    商標依法仍不得註冊。末查，被異議商標與據以異議商標屬
    近似商標已如前述，而被異議商標指定使用於商標法施行細
    則第49條第3類商品與異議商標所指定使用商品：化妝品、
    香水、香料等，有部分相同，且其他亦同屬美容、清潔之類
    似商品，按商標法第37條第12款之規定，應不得予以註冊。
    另上訴人及其子公司「金百利股份有限公司」均為全國著名
    之公司，被異議人以其特取部分申請商標註冊，並未得其承
    諾，故系爭商標實有違反商標法第37條第11款之規定等語，
    請求廢棄原判決，撤銷訴願決定及原處分。
三、本件上訴人前開所指各節，無非重述於原審所為主張，而就
    原審取捨證據、認定事實之職權行使，指摘其為不當，揆諸
    首揭規定及說明，難認為對高等行政法院判決之如何違背法
    令已有具體之指摘，其上訴為不合法，應予駁回。
四、依行政訴訟法第249條第1項前段、第104條、民事訴訟法第
    95條、第78條，裁定如主文。
中    華    民    國    95    年    6     月    22    日
                  第二庭審判長法  官  廖  政  雄
                              法  官  林  清  祥
                              法  官  鍾  耀  光
                              法  官  姜  仁  脩
                              法  官  胡  國  棟
以  上  正  本  證  明  與  原  本  無  異
中    華    民    國    95    年    6     月    22    日
                              書記官  陳  盛  信


司法院資訊處製作；財團法人民間司法改革基金會備份。
